# PEDRO HENRIQUE CRELIER

Desenvolvedor Full-Stack

Niterói, Rio de Janeiro pcrelier@hotmail.com (21) 99701-3952 LinkedIn: <a href="https://www.linkedin.com/in/pedro-crelier/">https://www.linkedin.com/in/pedro-crelier/</a>

GitHub: <a href="https://www.github.com/Toriality1/">https://www.github.com/Toriality1/</a> Portfolio: <a href="https://www.toriality.vercel.app/">https://www.github.com/Toriality1/</a>

#### **PERFIL**

Desenvolvedor Full-Stack com 5+ anos de experiência em projetos web e SaaS, especializado em Next.js, Typescript e desenvolvimento de produtos digitais escaláveis. Experiência na criação de soluções que aumentaram a presença digital de empresas, automação de processos internos e conversão de vendas online. Focado em fornecer experiências memoráveis, úteis e intuitivas para o usuário final.

### **EXPERIÊNCIA**

### Desenvolvedor Freelancer – Autônomo

01/2019 – Presente

- Prestação de serviços para pequenas e médias empresas a fim de impulsionar sua presença digital e criar produtos que agregam valor à empresa;
- Manutenção de mídias sociais, desenvolvimento de landing pages, CMS customizados e aplicativos mobile, utilizando principalmente NextJS, React Native, Typescript e PHP;
- Desenvolvimento de soluções digitais que aumentaram a presença online de empresas, atingindo centenas de visitantes diários e conversões em vendas.

## Assistente de Consultório Médico – Associação Pestalozzi de Niterói

09/2020 - 01/2023

- Providenciei suporte técnico-administrativo para clínica médica, incluindo digitação de laudos e organização física e digital de arquivos;
- Desenvolvi scripts em Python para a automação de laudos, organização de arquivos, e outras atividades internas, reduzindo significativamente o tempo de execução de tarefas repetitivas.

## **PROJETOS PESSOAIS**

## Chronotune

Um jogo web interativo de adivinhação de datas de lançamento de músicas aleatórias. Backend desenvolvido em Node.js, Express e MongoDB com web scraper de Spotify; front-end em NextJS + Typescript.

## **Scriptorium**

Um SaaS para geração de quizzes, testes e simulados totalmente customizados pelo usuário via inteligência artificial (IA). Utilizando frameworks e bibliotecas modernas como NextJS, Prisma com PostgreSQL, Clerk, Tailwind, entre outras.

# FORMAÇÃO ACADÊMICA

Estácio de Sá – Bacharelado, Sistemas de Informação

2019 - 2023

### **IDIOMAS**

Inglês – Nível Avançado Espanhol – Nível Intermediário Português – Nativo

## COMPETENCIAS GERAIS

Linguagens: HTML, CSS, Javascript, Typescript, PHP, Python, Lua, Markdown

Frameworks & bibliotecas front-end: React, React Native, Electron, Next. js, Tailwind, Framer Motion, GSAP, Vite, Zod, Clerk

Frameworks & bibliotecas back-end: Laravel, Flask,, Node.js, Express

Banco de Dados & ORMs: Prisma, Mongoose, MongoDB, MySQL, SQLite, PostgreSQL

DevOps & Ferramentas: Git, GitHub, Docker, Vercel